【裁判字號】    95,訴,593
【裁判日期】    950630
【裁判案由】    洗錢防制法
【裁判全文】
臺灣士林地方法院刑事判決               95年度訴字第593號
公  訴  人  臺灣士林地方法院檢察署檢察官
被      告  乙○○
上列被告因洗錢防制法案件，經檢察官提起公訴（95年度偵字第
4199號、第3804號），及請求併案審理（95年度偵字第3807號）
經本院訊問被告後，被告為有罪之陳述，本院合議庭裁定認本件
宜由受命法官獨任進行簡式審判程序，判決如下：
    主  文
乙○○幫助掩飾因自己重大犯罪所得財物，處有期徒刑肆月，如
易科罰金以參佰元折算壹日。
犯罪所得財物新台幣仟元沒收，如全部或一部不能沒收時，以
其財產抵償之。
    事實及理由
一、本件犯罪事實及證據除引用檢察官起訴書之記載外，另補充
    、更正如下：
    1 乙○○明知一般人無故取得他人金融帳戶使用之行徑常與
      侵害財產性犯罪之需要密切相關，且交付存摺等帳戶資料
      予不熟識之他人使用，可能幫助不詳犯罪集團掩飾或隱匿
      其等因自己重大犯罪所得財物或財產上利益之用，致使被
      害人及警方追查無門。
    2 乙○○因缺錢花用，竟不違其本意，基於幫助他人掩飾因
      自己重大犯罪所得財物或財產上之利益之犯意。
    3 犯罪事實第4 、5 行「於不詳時間、地點」，更正為「於
      民國94年10月至12月間之某1 日，以新台幣（下同）3000
      元之代價，在台北市○○○路與民生東路交岔路口」。
    4 犯罪事實部分增列「另有甲○○於95年1 月19日下午2 時
      30分接獲電話恐嚇稱：其子沈明輝在伊手上，要求匯款贖
      人云云，使甲○○陷於錯誤，分別於同日下午2 時51分及
      3 時33分許在屏東縣內埔郵局，依詐騙集團指示匯款12萬
      元、9 萬元至乙○○所提供之郵局帳戶，甲○○於匯款後
      與沈明輝聯繫，始知受騙。」
    5 證據部分尚有：
      A 甲○○於警詢時所為被騙情節之陳述。
      B 報案三聯單、黃英娥之國內匯款單、李進和之國內匯款
        單、甲○○之國內匯款單、被告郵局之開戶資料、帳戶
        最近交易查詢單、歷史交易清單等附卷可。
      C 本件犯罪事實，業據被告於本院訊問時坦白承認。
二、核被告乙○○的行為，是犯刑法第30條第1 項、洗錢防制法
    第9 條第1 項之幫助掩飾因自己重大犯罪所得財物罪。被告
    於本院審理時認罪並自白犯罪，應依洗錢防制法第9 條第5
    項規定，減輕其刑。被告以幫助意思將其存摺、提款卡、密
    碼交與姓名年籍不詳之人，供該人所屬詐欺集團成員掩飾該
    集團因自己常業詐欺行為所得財物之犯行，屬幫助犯，依刑
    法第30條第2 項規定，減輕其刑，並遞減之。
三、至被告於提供郵局帳戶予詐騙集團後，甲○○於95年1 月19
    日受騙21萬元事實，雖未據記載於本件起訴之犯罪事實（已
    據檢察官請求併案審理），因與本件起訴之犯罪事實，為實
    質上一罪關係，應併予審酌，併此說明。
四、爰審酌被告因貪圖小利出售帳戶、造成犯罪偵查困難，幕後
    犯罪人得以逍遙法外，致此類犯罪手法層出不窮，嚴重危害
    交易秩序與社會治安，念及被告於本院審理時已坦承犯行及
    其犯罪動機、犯罪所得報酬尚微等情，量處如主文所示之刑
    ，並諭知易科罰金之折算標準。
五、被告出售帳戶所得之3000元代價，應依洗錢防制法第12 條
    第1 項、第4 條第2 款規定予以沒收，如全部或一部不能沒
    收時，以其財產抵償之。
六、依刑事訴訟法第273之1第1項、第299條第1項前段、第310條
    之2 、第454 條，洗錢防制法第2 條第1 項、第9 條第1 項
    、第5 項後段、第12條第1 項，刑法第11條前段、第30條第
    1 項前段、第2 項、第41條第1 項，罰金罰鍰提高標準條例
    第2 條，判決如主文。
七、本案經檢察官林宏松到庭執行職務。
八、當事人如不服本判決，應於判決送達後10日內，向本院提出
    上訴狀。
中    華    民    國    95    年    6     月    30    日
                        刑事第五庭法  官  蘇嫊娟
以上正本證明與原本無異。
如不服本判決，應於判決送達後10日內，向本院提出上訴狀。
                                  書記官  陳慧玲
中    華    民    國    95    年    7     月    3     日
本案論罪科刑法條：
洗錢防制法第2條
本法所稱洗錢，係指下列行為：
一  掩飾或隱匿因自己重大犯罪所得財物或財產上利益者。
二  掩飾、收受、搬運、寄藏、故買或牙保他人因重大犯罪所得
    財物或財產上利益者。
洗錢防制法第9條
犯第2 條第1 款之罪者，處5 年以下有期徒刑，得併科新臺幣三
百萬元以下罰金。
犯第2 條第2 款之罪者，處7 年以下有期徒刑，得併科新臺幣五
百萬元以下罰金。
以犯前二項之罪為常業者，處3 年以上10年以下有期徒刑，得併
科新臺幣1 百萬元以上1 千萬元以下罰金。
法人之代表人、法人或自然人之代理人、受雇人或其他從業人員
，因執行業務犯前三項之罪者，除處罰行為人外，對該法人或自
然人並科以各該項所定之罰金。但法人之代表人或自然人對於犯
罪之發生，已盡力監督或為防止行為者，不在此限。
犯前四項之罪，於犯罪後六個月內自首者，免除其刑；逾六個月
者，減輕或免除其刑；在偵查或審判中自白者，減輕其刑。
洗錢防制法第12條
犯第9 條之罪者，其因犯罪所得財物或財產上利益，除應發還被
害人或第三人者外，不問屬於犯人與否，沒收之。如全部或一部
不能沒收時，追徵其價額或以其財產抵償之。
為保全前項財物或財產上利益追徵或財產之抵償，必要時，得酌
量扣押其財產。
對於外國政府、機構或國際組織依第14條所簽訂之條約或協定，
請求我國協助之案件，如所涉之犯罪行為符合第3 條所列之罪，
雖非我國偵查或審判中者，亦得準用前二項之規定。


司法院資訊處製作；財團法人民間司法改革基金會備份。
